# 求助陈老师，投资合伙企业的账务处理

提问人：ZZmz 时间：2021-04-17 22:34:26
求教一下陈版主@chenyiwei ，我司实行新金融工具准则，对合伙企业进行投资。合伙协议中约定，合伙企业费用由有限合伙人按投资成本分摊比例分摊，按约定我司除了投资成本 1800 万外，还支付给对方一笔 30 万的运营费用。这笔运营费用可以计入初始确认金额吗？

回答人：chenyiwei
运营费用（管理费）不能计入合伙人对合伙企业的投资成本，一般做法是直接计入损益（抵减投资收益）。